【裁判字號】    89,上易,1812
【裁判日期】    890628
【裁判案由】    傷害
【裁判全文】
臺灣高等法院刑事判決                          八十九年度上易字第一八一二號
    上  訴  人
    即  被  告  甲○○
右上訴人因被告傷害案件，不服臺灣板橋地方法院八十九年度易字第三四二號，中華
民國八十九年四月十二日第一審判決（起訴案號：臺灣板橋地方法院檢察署八十八年
度偵字第二三四八一號）提起上訴，本院判決如左：
    主  文
上訴駁回。
    事  實
一、甲○○曾將臺北縣鶯歌鎮○○街十六號一至三樓之房屋賣予乙○○。甲○○於民
    國（下同）八十八年五月十八日八時許，在臺北縣鶯歌鎮○○街十巷二號前，因
    乙○○認其房屋龜裂係甲○○在頂樓加蓋所造成，遂與乙○○發生爭執，二人並
    分別基於傷害人之身體之犯意，甲○○以拳頭毆擊乙○○之前胸，乙○○則以拳
    頭毆擊甲○○臉頰、嘴唇，致乙○○受有胸部挫傷合併肋骨骨膜炎及肋間神經痛
    之傷害，甲○○則受有左側上、下唇淤血、支台齒斷折（左下第一小臼齒）、牙
    冠脫落之傷害（乙○○所涉傷害罪部分，經臺灣板橋地方法院以八十八年度易字
    第二九一五號刑事判決判處拘役伍拾玖日，並經本院上訴駁回確定）。
二、案經乙○○訴請臺灣板橋地方法院檢察署檢察官偵查起訴。
    理  由
一、訊據被告甲○○固坦承於前揭時、地與乙○○發生爭執等情不諱，惟矢口否認有
    何傷害犯行，並辯稱：係乙○○動手打伊，伊根本未動手打乙○○云云。經查，
    被告甲○○於前揭時、地以拳頭毆打乙○○之事實，業據告訴人乙○○迭於偵查
    、原審及本院審理時指訴綦詳，復有德芳醫院診斷書證明書一紙附卷足稽（見八
    十八年度偵字第二三四八一號偵查卷第十四頁），雖告訴人與被告雙方於八十八
    年五月十八日（即案發當日）十八時二十分，在鶯歌派出所所共同簽立之調解書
    （見前揭偵查卷第十七頁），僅記載告訴人傷害被告臉頰及嘴唇之情，並無支字
    片語提及被告傷害告訴人之事，惟告訴人於原審及本院審理時陳稱：當時伊在派
    出所時還沒有痛，所以才會跟他和解，結果伊回到家後，胸部就痛等語（見原審
    卷第六六頁、本院八十九年五月二十九日訊問筆錄），而原審法院再函詢德芳醫
    院關於告訴人之傷勢及受傷之原因，依德芳醫院八十九年二月二十五日衛人字第
    八八０二二五號函附告訴人之病歷摘要所載，其上記載告訴人係於八十八年五月
    十九日入院，入院時經診斷為胸部挫傷合併肋骨骨膜炎及肋間神經痛，其胸部被
    人以拳頭毆打胸痛，而胸部疼痛，呼吸時最為嚴重並送至該院治療等語，顯見告
    訴人確有遭人毆打胸部而受傷，告訴人指訴被告以拳頭毆打其胸部乙節，應屬非
    虛。是被告前揭所辯，無非係事後圖卸刑責之詞，不足採信。本件事證明確，被
    告犯行洵堪認定，應予依法論處。
二、核被告甲○○所為，係犯刑法第二百七十七條第一項傷害罪。
三、原審因以適用刑法第二百七十七條第一項、第四十一條，罰金罰鍰提高標準條例
    第一條前段、第二條之規定，審酌告訴人所受傷害之傷勢，既被告犯罪動機、目
    的、手段、犯後態度等一切情狀，量處拘役二十日，如易科罰金，以三百元折算
    壹日。本院經核原審認事用法，並無不合，量刑亦稱允當。被告上訴意旨，仍執
    前詞，否認犯罪，指摘原判決不當，為無理由，應予駁回。
據上論斷，應依刑事訴訟法第三百六十八條，判決如主文。
本案經檢察官沈明彥到庭執行職務。
中      華      民      國    八十九    年      六      月    二十八    日
                                臺灣高等法院刑事第二十二庭
                                    審判長法  官  許  正  隆
                                          法  官  林  文  舟
                                          法  官  胡  方  新
右正本證明與原本無異。
不得上訴。
                                          書記官  秦  慧  榮
中      華      民      國    八十九    年      六      月    二十九    日
附錄：本判決論罪科刑法條全文


司法院資訊處製作；財團法人民間司法改革基金會備份。
